【裁判字號】    90,上易,1992
【裁判日期】    901031
【裁判案由】    竊盜
【裁判全文】
臺灣高等法院臺中分院刑事判決                    九十年度上易字第一九九二號
    上  訴  人  臺灣台中地方法院檢察署檢察官
    被      告  乙○○
右上訴人因被告竊盜案件，不服台灣台中地方法院中華民國九十年七月五日第一審判
決（民國九十年度易字第一七八三號，起訴案號：台灣台中地方法院檢察署民國九十
年度偵字第三七七六號），提起上訴，本院判決如左：
      主  文
上訴駁回。
      理  由
一、本案經本院審理結果，認第一審判決以不能證明被告乙○○犯罪，予以諭知無罪
    ，並無不當，應予維持，並引用第一審判決書記載之理由（如附件）。
二、檢察官上訴意旨以：本件贓車為警查獲當時，該車乘坐被告乙○○、另案被告丙
    ○○、及林傳發，因林傳發係事後在台中市嘟嘟魯肉飯處上車，尚排除該車為林
    傳發所竊，且丙○○經台灣嘉義地方法院檢察署偵查結果，認非丙○○所為。原
    審以丙○○少年曾犯竊盜罪，惟距查獲本件贓車之時間，已相距十年，且丙○○
    成年後，迄未犯過竊盜罪，反觀被告乙○○最近幾年來，觸犯多次竊盜犯行，原
    審不願確信本件竊盜為被告乙○○所為，而以丙○○十幾年前尚為少年時所犯一
    次竊盜之由，排除被告乙○○涉案之高度可能性。又查本案贓車雖為丙○○所駕
    駛，但林傳發非為乙○○所認識，由丙○○駕駛，被告乙○○於後座指明行駛道
    路方向非無不可，參以開車亦非件輕鬆之事，被告乙○○圖輕鬆於後座，亦屬常
    情，原審以乙○○活動地區在台中縣市，亦為台中縣市之人，理應由被告乙○○
    駕駛始符常情，顯對一般人開車習性，似有主觀上之誤解，參以本件同案被告丙
    ○○多次供述該車為被告乙○○交給其駕駛等情，亦加佐證本件贓車確係乙○○
    竊取，又查丙○○當時已另案通緝中，其駕車於高速公路上，發現警車尾隨在後
    ，為躲避警方緝捕而高速逃逸，無不合理之處，原審以此作為排除乙○○涉及竊
    盜犯行之由，要屬不當，至於丙○○是否涉有收受贓車之罪嫌，核屬另案調查之
    範圍，原判決認事用法尚嫌未洽，爰請將原判決撤銷，更為適當合法之判決等語
    。
三、按犯罪事實，應依證據認定之，無證據不得推定其犯罪事實，又不能證明被告犯
    罪者，應諭知無罪之判決，刑事訴訟法第一百五十四條、第三百零一條第一項分
    別定有明文。經查：丙○○於八十九年三月三十一日在警訊中供稱：「我是於八
    十九年三月三十一日凌晨零時許，在台中市○○路一帶搭載『阿松』，在八十九
    年三月三十一日零時三十分許，在台中市○○路靠五權路搭載林傳發，欲前往向
    友人借錢，是綽號『阿敏』之友人」、「（這部車）是我獨自前去偷竊的，無共
    犯」、「（根據車主指述該車內尚有五金百貨、擴音器及貨物架同時被竊，現於
    何處？）我有交代阿松處理贓物，我並不知道現於何處，但我尚未拿到錢，可能
    阿松尚未賣出」、「我當時竊車時是利用自備之汽車鑰匙」等語明確，核與被害
    人丁○○於警訊時所為指述相符，並經證人王冠隆於原審證稱：丙○○於警訊時
    自己承認車子事他偷的，警方有詢問丙○○「阿松」係何人，他不願意出賣朋友
    ，不供出乙○○，據被害人說他車上還有很多贓物，丙○○說贓物放在乙○○那
    裡等語屬實。查，丙○○為警查獲時，前開車輛上並無被害人其餘失竊之五金百
    貨等物品，有贓物認領保管單在卷可憑，茍如丙○○其後於偵審中所供該車並非
    其竊得，而係在被查獲前，被告乙○○交由伊駕駛，何以丙○○知悉被害人尚失
    竊五金百貨等物品一事？又丙○○於偵查中供稱：前開車輛原由乙○○駕駛，後
    來在台中市○○路換伊駕駛（八十九年核退字第一七二五號卷第二頁反面），惟
    其於本院調查時又供稱：伊從嘉義搭野雞車到台中後坐計程車到大墩街找乙○○
    ，後來伊從乙○○住家的路邊開那部車等語，其前後就是否一開始即由伊駕駛該
    部車，及在何處由伊駕駛等情，竟前後所述不一，亦違事理。台灣嘉義地方法院
    檢察署檢察官於九十年一月二十九日以八十九年度偵字第六四○六號案對丙○○
    不起訴處分，惟觀其處分書之內容，就丙○○於警訊時已明確供承竊取前開車輛
    ，所供並核與被害人所指陳情節相符等明確性之證據，何以不足為不利於丙○○
    之認定，竟隻字未提，率予處分不起訴，所為不起訴處分之結果並丙○○於本院
    調查時供證稱車子是乙○○偷的，伊未偷車云云，均不足為被告乙○○不利之認
    定。其餘檢察官上訴所指各情，或係推測之詞，或不能為被告犯罪之確切證明，
    亦不足為不利於被告之認定。原判決因而諭知被告無罪，依法尚無不合，檢察官
    上訴為無理由，應予駁回。
三、被告經合法傳喚，無正當之理由不到庭，爰不待其陳述，逕行判決。
四、據上論斷，應依刑事訴訟法第三百七十一條、第三百七十三條、第三百六十八條
    ，判決如主文。
本案經檢察官甲○○到庭執行職務。
中      華      民      國      九十      年      十    月    三十一    日
                                臺灣高等法院臺中分院刑事第四庭
                                      審判長法  官  洪  耀  宗
                                            法  官  吳  重  政
                                            法  官  江  德  千
右正本證明與原本無異。
不得上訴。
                                            書記官  吳  麗  琴
中      華      民      國      九十       年    十一     月     一     日
                                                                        Ｋ


司法院資訊處製作；財團法人民間司法改革基金會備份。
